臺灣高等法院刑事判決
109年度上訴字第2826號
上  訴  人  
即  被  告  李榮展


指定辯護人  張家萍律師
上  訴  人  
即  被  告  曾嘉閔




指定辯護人  張紋綺律師
上列上訴人即被告因違反槍砲彈藥刀械管制條例等案件，不服臺
灣新竹地方法院108年度訴字第569號，中華民國109年5月26日第
一審判決（起訴案號：臺灣新竹地方檢察署107年度少連偵字第1
16、117號），提起上訴，本院判決如下：
    主  文
上訴駁回。
    犯罪事實
一、甲○○明知可發射子彈具殺傷力之槍枝、槍砲主要組成零件，
    均為槍砲彈藥刀械管制條例管制之物品，不得非法寄藏、持
    有，竟仍基於寄藏可發射子彈具有殺傷力之槍枝及槍砲主要
    組成零件之犯意，於民國107年4月間某日，在其位於新竹縣
    ○○鄉○○村○○○街00號住處，收受綽號「黃長」之年籍不詳成
    年男子，寄放如附表編號1所示可發射子彈具殺傷力之改造
    手槍1枝、如附表編號2所示裝有屬槍砲主要組成零件之土造
    金屬槍管之不具殺傷力之改造手槍1枝、不具殺傷力之子彈5
    顆後，而非法寄藏之，迄至107年10月11日晚間10時9分許，
    甲○○前往新竹縣政府警察局新湖分局偵查隊自首，並繳交附
    表編號1、2所示之槍枝。
二、甲○○於107年9月間，與丙○○（於110年8月20日撤回上訴而原
    審判決確定）、少年乙○○（00年00月00日出生，現已成年，
    以下仍稱少年，另經原審少年法庭以108年度少護字第12號
    裁定交付保護管束）發生金錢糾紛，少年乙○○電邀甲○○至新
    竹縣新豐鄉上坑村德昌街天德堂前廣場談判：
　㈠少年乙○○、丙○○、卓廷宇（業經原審判決確定）3人於107年1
    0月11日凌晨2時許，駕車至天德堂附近，見甲○○所駕駛白色
    自小客車接近叫囂，乙○○等人持槍對空鳴槍。甲○○心有不甘
    ，另基於恐嚇之犯意，返回上開住處拿取附表編號1、2所示
    槍枝及不具殺傷力之子彈5顆，並聯繫乙○○及不知情之曾雲
    豪、陳慶霖（曾雲豪、陳慶霖部分，業經檢察官另為不起訴
    處分確定）同行，而在新竹縣○○鄉○○村○○路000號雀之巢汽
    車旅館前會合時，甲○○私下告知乙○○其隨身攜帶上開槍、彈
    。
　㈡乙○○亦明知可發射子彈具殺傷力之槍枝、槍砲主要組成零件
    ，均為槍砲彈藥刀械管制條例管制之物品，不得非法持有，
    為替甲○○處理糾紛，竟仍基於持有可發射子彈具有殺傷力之
    槍枝、槍砲主要組成零件及恐嚇等犯意聯絡，自甲○○處收受
    附表編號1、2所示之槍枝其中1枝以及子彈2顆，而與甲○○共
    同持有附表編號1、2所示之槍枝。
  ㈢嗣曾雲豪駕駛車號0000-00號自小客車搭載甲○○、陳慶霖駕駛
    車號00-0000號自小客車搭載乙○○，2車於107年10月11日凌
    晨3時26分許，在新竹縣○○鄉○○村○○街00號附近，巧遇少年
    乙○○、丙○○、卓廷宇3人在路旁步行，副駕駛座之甲○○持槍
    枝對空射擊3發，乙○○隨後亦持槍枝對空射擊2發，以此加害
    生命、身體之事恫嚇他人，使乙○○、丙○○、卓廷宇當場心生
    畏懼，致生危害於安全。
三、案經新竹縣政府警察局新湖分局報請臺灣新竹地方檢察署檢
    察官偵查起訴。
    理  由
壹、證據能力部分：
一、按被告以外之人於審判外之言詞或書面陳述，除法律有規定
    者外，不得作為證據。另按被告以外之人於審判外之陳述，
    雖不符合同法第159條之1至第159條之4之規定，然經當事人
    於審判程序同意作為證據，法院審酌該言詞陳述或書面陳述
    作成時之情況，認為適當者，亦得為證據。當事人、代理人
    或辯護人於法院調查證據時，知有第159條第1項不得為證據
    之情形，而未於言詞辯論終結前聲明異議者，視為有前項同
    意，刑事訴訟法第159條第1項、第159條之5分別定有明文。
    該條立法意旨在於傳聞證據未經當事人之反對詰問予以核實
    ，原則上先予排除，惟若當事人已放棄反對詰問權，於審判
    程序中表明同意該等傳聞證據可作為證據；或於言詞辯論終
    結前未聲明異議，基於尊重當事人對傳聞證據之處分權，及
    證據資料愈豐富，愈有助於真實發見之理念，且強化言詞辯
    論主義，使訴訟程序得以順暢進行，上開傳聞證據亦均具有
    證據能力。查本件被告以外之人於審判外之言詞或書面陳述
    屬傳聞證據部分，檢察官、被告及辯護人於本院準備程序中
    並未爭執證據能力，且迄於言詞辯論終結前亦未聲明異議，
    復本院認其作成之情形並無不當情形，經審酌後認為適當，
    均應認於本案有證據能力。
二、另本件認定事實引用之卷內其餘非供述證據部分，與本案均
    有關連性，亦無證據證明係實施刑事訴訟程序之公務員以不
    法方式所取得，依刑事訴訟法第158條之4之反面解釋，當有
    證據能力，復於本院審理時，提示並告以要旨，使檢察官、
    被告及辯護人得以充分表示意見，自得為證據使用。
貳、本院之判斷
一、認定犯罪事實所憑證據及認定之理由
  ㈠上訴人即被告甲○○於犯罪事實一所載時、地非法寄藏附表編
    號1、2所示可發射子彈具殺傷力之槍枝、槍砲主要組成零件
    ；被告甲○○與上訴人即被告乙○○於犯罪事實二所載時、地，
    非法持有附表編號1、2所示可發射子彈具殺傷力之槍枝、槍
    砲主要組成零件及恐嚇少年乙○○、丙○○、卓廷宇等人，業據
    被害人即少年乙○○於警詢、偵訊及原審少年法庭訊問時陳述
    槍擊過程在卷可查（見竹檢107年度少連偵字第116號卷《下
    稱少連偵116卷》一第7至8、9至11、132頁，少連偵116卷二
    第104至106頁），核與同案被告丙○○（見少連偵116卷一第1
    7至18、133至134頁）、同案被告卓廷宇（見竹檢107年度他
    字第3289號卷《下稱他3289卷》第23至30頁，少連偵116卷一
    第20至26、135至136、166至167、178至180頁）於警詢、偵
    訊陳述之槍擊過程相符。並經證人曾雲豪於警詢及偵查中證
    述：案發時，駕駛車號0000-00號自小客車，搭載被告甲○○
    之情節在卷可參（見少連偵116卷一第72至73、168、178至1
    80頁，竹檢107年度少連偵字第117號卷《下稱少連偵117卷》
    第125至130頁），及證人陳慶霖於警詢及偵查證述：案發時
    ，駕駛車號00-0000號自小客車，搭載被告乙○○情節在卷可
    佐（見少連偵116卷一第62至67、168、178至180頁，少連偵
    117卷第125至130頁）。
　㈡復有新竹縣政府警察局新湖分局偵查隊偵查佐莊威於107年10
    月12日出具之偵查報告、指認犯罪嫌疑人紀錄表3份、新竹
    縣政府警察局新湖分局107年10月11日扣押筆錄（受執行人
    ：被告甲○○）、車號00-0000、0000-00號自小客車之車輛詳
    細資料報表、107年10月11日民和街30號槍擊案刑案照片12
    張、「對空鳴槍第一、二組人馬」照片共18張、被告甲○○於
    107年10月11日帶同警方起獲扣案槍枝之現場照片8張（見他
    3289卷第3、52至54、58至60、62至64、65至69、86至91、9
    2至97、98至101頁）；新竹縣政府警察局107年12月21日竹
    縣警鑑字第1073015125號函及所附車號00-0000號自用小客
    車遭槍擊案現場勘察報告（含現場影像62張、勘察採證同意
    書及證物清單）1份（見少連偵116卷一第185至204頁）；10
    8年6月6日新竹縣政府警察局新湖分局偵查隊之偵察報告，
    及所附之107年10月10日23時44分至54分許及107年10月11日
    凌晨0時0分至1時7分許之監視器影像翻拍照片18張、107年1
    0月11日凌晨3時許新竹縣湖口鄉民和街案發現場監視器影像
    翻拍照片29張（見少連偵116卷二第1至49頁）及107年10月1
    1日凌晨3時許案發現場監視器影像檔案光碟1片（置於少連
    偵117卷後附光碟片存放袋內）附卷可稽。另有附表編號1、
    2所示之示槍枝、槍砲主要組成零件扣案可資佐證。
　㈢查扣附表編號1所示槍枝，經送請內政部警政署刑事警察局鑑
    驗結果，認係改造手槍，由仿半自動手槍製造之槍枝，換裝
    土造金屬槍管而成，擊發功能正常，可供擊發適用子彈使用
    ，認具殺傷力等情，有該局107年10月25日刑鑑字第1078004
    951號鑑定書在卷可憑（見少連偵117卷第153至154頁）。又
    查扣編號2所示槍枝，雖經鑑驗後不具殺傷力，然該槍枝之
    土造金屬槍管，認屬公告之槍砲主要組成零件之情，有內政
    部108年9月6日內授警字第1080872771號函在卷可查（見原
    審卷一第61至62頁）。
　㈣另據被告甲○○於警詢、偵訊及原審（見他3289卷第45至47、4
    8至49頁，少連偵116卷一第33至40、167至168、178至180頁
    ，少連偵117卷第125至130、180至184頁，原審卷一第174頁
    ）；被告乙○○於警詢、偵訊及原審、本院（見他3289卷第55
    至56頁，少連偵116卷一第52至57頁，少連偵117卷第125至1
    30頁，原審卷一第175頁，本院卷二第88頁）均供承在卷，
    是認被告2人之任意性自白內容，應與事實相符，堪足採認
    為真實。
　㈤綜上所述，本案事證已臻明確，被告甲○○、乙○○之上開犯行
    ，均堪予認定，自應依法論科。
二、新舊法比較
　㈠被告2人行為後，槍砲彈藥刀械管制條例第4條第1項第1款於1
    09年6月10日以總統華總一義字第10900064791號令公布施行
    ，於同年月12日生效。修正後槍砲彈藥刀械管制條例第4條
    、第7條、第8條均增加「制式或非制式」之構成要件，亦即
    不分制式或非制式，凡屬該條例第7條所列各類槍枝型式之
    槍枝，有殺傷力者，均依第7條規定處罰。查：本案被告2人
    非法寄藏、持有可發射子彈具殺傷力之槍枝行為，於槍砲彈
    藥刀械管制條例修正前，原依該條例第8條第4項予以論處，
    於該條例修正後，則應依該條例第7條第4項予以論處，經比
    較新舊法結果，修正後之規定並未較有利於被告，依刑法第
    2條第1項前段之規定，自應適用被告行為時即修正前槍砲彈
    藥刀械管制條例第8條之規定論處。
　㈡被告2人為本案犯行後，刑法第305條之規定，業於108年12月
    25日修正公布，並於108年12月27日生效。刑法第305條第1
    項原規定：「以加害生命、身體、自由、名譽、財產之事恐
    嚇他人，致生危害於安全者，處2年以下有期徒刑、拘役或3
    00元以下罰金」。修正後則規定：「以加害生命、身體、自
    由、名譽、財產之事恐嚇他人，致生危害於安全者，處2年
    以下有期徒刑、拘役或9,000元以下罰金」。刑法第305條第
    1項於24年01月01日公布後未經修正，故於94年1月7日刑法
    修正施行後，所定罰金之貨幣單位為新臺幣，且其罰金數額
    依刑法施行法第1條之1第2項前段規定提高為30倍。本次修
    法僅將上開條文之罰金數額調整換算後予以明定，對被告2
    人而言尚無有利或不利之情形，自不生新舊法比較之問題，
    而應依一般法律適用原則，逕行適用裁判時法即修正後之刑
    法第305條規定。
三、論罪
　㈠核被告甲○○所為，係犯修正前槍砲彈藥刀械管制條例第8條第
    4項之非法寄藏可發射子彈具有殺傷力之槍枝罪、同條例第1
    3條第4項之非法寄藏槍砲主要組成零件罪、刑法第305條之
    恐嚇罪。而被告甲○○非法持有附表編號1、2所示可發射子彈
    具有殺傷力之槍枝、槍砲主要組成零件之行為，係非法寄藏
    之當然結果，不另論罪。另被告甲○○自107年4月間起至107
    年10月11日為警查扣止，非法寄藏附表編號1、2之可發射子
    彈具有殺傷力之槍枝、槍砲主要組成零件，核屬繼續犯，應
    論以單一寄藏行為。
　㈡核被告乙○○所為，係犯修正前槍砲彈藥刀械管制條例第8條第
    4項之非法持有可發射子彈具有殺傷力之槍枝罪、同條例第1
    3條第4項之非法持有槍砲主要組成零件罪、刑法第305條之
    恐嚇罪。
　㈢被告2人間，於犯罪事實二所載時、地，非法持有附表編號1
    、2之可發射子彈具有殺傷力之槍枝、槍砲主要組成零件、
    恐嚇，有犯意之聯絡及行為之分擔，為共同正犯。
　㈣想像競合犯
　　⒈被告甲○○、乙○○共同之鳴槍行為，同時恐嚇乙○○、丙○○、
      卓廷宇3人，屬同種想像競合，亦從一重處斷。
    ⒉被告甲○○以一行為同時非法寄藏槍枝及槍砲主要組成零件
      ，係以一行為而犯非法寄藏可發射子彈具有殺傷力之槍枝
      罪、非法寄藏槍砲主要組成零件罪，為一行為而觸犯數罪
      名，為想像競合犯，應依刑法第55條之規定，從一重之非
      法寄藏可發射子彈具殺傷力之槍枝罪論處。
　　⒊被告乙○○於107年10月11日，出於恐嚇之目的而與被告甲○○
      共同持有附表編號1、2所示槍枝及槍砲主要組成零件，旋
      持以對空鳴槍而對乙○○、丙○○、卓廷宇3人犯恐嚇罪，除
      恐嚇部分屬同種想像競合，已如前述，因被告乙○○共同持
      有附表編號1、2所示槍枝與擊發其中1枝槍枝恐嚇之時、
      空重疊，應評價為一行為。是以被告乙○○以一行為而犯非
      法持有可發射子彈具有殺傷力之槍枝罪、非法持有槍砲主
      要組成零件罪、恐嚇罪，為一行為而觸犯數罪名，為想像
      競合犯，應依刑法第55條之規定，從一重之非法持有可發
      射子彈具殺傷力之槍枝罪論處。
　㈤數罪併罰　　
　　另被告甲○○於107年4月起，受「黃長」所託而非法寄藏附表
    編號1、2之槍枝及槍砲主要組成零件，迄至107年10月11日
    持寄藏之槍枝及槍砲主要組成零件對空鳴槍恐嚇，顯係超出
    原寄藏之原因而另行起意為之，是被告甲○○所犯非法寄藏可
    發射子彈具殺傷力之槍枝罪與恐嚇罪，犯意各別，行為互殊
    ，應予分論併罰。公訴意旨認應論以想像競合犯之裁判上一
    罪，容有誤會，應予更正。
　㈥至公訴意旨認被告2人對少年乙○○故意犯罪，應依兒童及少年
    福利與權益保障法第112條第1項前段規定加重其刑乙節，經
    查：
　　⒈兒童及少年福利與權益保障法第112條第1項規定：「成年
      人教唆、幫助或利用兒童及少年犯罪或與之共同實施犯罪
      或故意對其犯罪者，加重其刑至二分之一。但各該罪就被
      害人係兒童及少年已定有特別處罰規定者，從其規定」。
      查：被告甲○○係89年2月13日出生，其於107年10月11日之
      案發時，尚未成年，自無兒童及少年福利與權益保障法第
      112條第1項前段規定之適用。
　　⒉被告乙○○陳稱：不認識少年乙○○，亦不知少年乙○○年齡等
      語，核與少年乙○○於警詢、原審審理時所供稱不認識被告
      乙○○等情相符（見少連偵116號卷一第9頁反背、原審卷二
      第102頁），參以本案案發時間，為光線不佳之凌晨時段
      ，且2人並未長時間、近距離接觸，難認被告乙○○知悉乙○○仍為少年，自應為被告乙○○有利之認定，亦無兒童及少
      年福利與權益保障法第112條第1項前段規定之適用。
  ㈦刑之減輕事由：
    ⒈按對於未發覺之罪自首而受裁判者，得減輕其刑。但有特
      別規定者，依其規定，刑法第62條定有明文。次按犯本條
      例之罪自首，並報繳其持有之全部槍砲、彈藥、刀械者，
      減輕或免除其刑；其已移轉持有而據實供述全部槍砲、彈
      藥、刀械之來源或去向，因而查獲者，亦同，槍砲彈藥刀
      械管制條例第18條第1項亦定有明文。槍砲彈藥刀械管制
      條例既為刑法之特別法，依特別法優於普通法之適用法律
      原則，該條例第18條第1項前段規定，即為刑法第62條但
      書所示之特別規定，自應優先適用。
　　⒉經查：被告甲○○、乙○○於案發後，警方尚未發現2人涉案前
      ，於警方盤查時即主動自承前揭犯行，並帶同警員查扣而
      報繳附表編號1、2所示槍枝，有新竹縣政府警察局橫山分
      局108年10月1日竹縣橫警偵字第1083600955號函及所附偵
      查佐張大川於108年9月27日出具之職務報告1份（見原審
      卷一第83至85頁）及帶同警方起獲扣案槍枝之現場照片8
      張（見他3289卷第98至101頁）在卷可憑，堪認被告被告
      甲○○、乙○○2人係於有偵查犯罪職權之公務員未發覺犯罪
      前，自首前揭犯行，並報繳其寄藏、持有之槍枝，符合槍
      砲彈藥刀械管制條例第18條第1項前段減免其刑之規定，
      本院審酌2人持槍枝至公共場合擊發之犯罪情節，不宜免
      刑，爰依槍砲彈藥刀械管制條例第18條第1項前段，均減
      輕其刑。
參、駁回上訴之理由
一、原審以被告2人非法寄藏、持有可發射子彈具殺傷力之槍枝
    、恐嚇等事證明確，適用槍砲彈藥刀械管制條例第8條第4項
    （修正前）、第13條第4項、第18條第1項前段，刑法第305
    條、第55條、第42條第3項前段等規定，審酌具有殺傷力之
    槍枝及槍砲主要組成零件屬高度危險之物品，非經中央主管
    機關之許可，當不得擅自持有或寄藏，被告2人竟漠視法令
    禁止，被告甲○○先受寄代藏附表編號1、2所示槍枝，復持之
    為恐嚇犯行，被告乙○○見被告甲○○持有槍枝，均未能基於朋
    友立場規勸，反共同於公共場合處持有之，被告甲○○、乙○○
    更對空鳴放，彰顯其等法治觀念薄弱，且影響社會秩序重大
    ；惟念被告2人均坦承犯行之犯後態度，及考量被告2人各自
    參與狀況之犯罪情節、犯罪動機、持有時間、行為態樣，及
    被告2人各自之智識程度、家庭生活、經濟狀況等一切情狀
    ，關於被告甲○○犯非法寄藏可發射子彈具殺傷力之槍枝罪，
    量處有期徒刑2年2月、併科罰金新臺幣（下同）8萬元，共
    同犯恐嚇罪，量處有期徒刑7月，並定其執行有期徒刑2年6
    月；另關於被告乙○○共同犯非法持有可發射子彈具殺傷力之
    槍枝罪，量處有期徒刑2年、併科罰金4萬元，均諭知罰金以
    1,000元折算1日之易服勞役折算標準。並說明扣案如附表編
    號1、2所示之物均屬違禁物，應依刑法第38條第1項諭知沒
    收。經核原判決認事、用法並無違法或不當，業已斟酌刑法
    第57條各款所列情狀，量刑之宣告亦稱妥適，而未逾越法定
    刑度，符合比例原則，且沒收之宣告於法相合，原判決此部
    分應予維持，至原判決未及比較槍砲彈藥刀械管制條例之新
    舊法，惟不影響適用法律之結果，自非本院撤銷之理由。
二、被告2人上訴略以：被告2人犯後態度良好，無任何前科紀錄
    ，素量良好，法重情輕，應依刑法第59條酌減其刑，原審量
    刑過重云云。經查：
　㈠刑法第59條所規定之酌量減輕其刑，係裁判上之減輕，必以
    犯罪之情狀顯可憫恕，認為科以最低度刑仍嫌過重者，始有
    其適用。如別有法定減輕之事由者，應優先適用法定減輕事
    由減輕其刑後，猶嫌過重時，方得為之（最高法院98年度台
    上字第6342號判決意旨參照）。所謂「犯罪之情狀」，與同
    法第57條規定科刑時應審酌之一切情狀，並非有截然不同之
    領域，於裁判上酌減其刑時，應就犯罪一切情狀（包括第57
    條所列舉之10款事項），予以全盤考量，審酌其犯罪有無可
    憫恕之事由（即有無特殊之原因與環境，在客觀上足以引起
    一般同情，以及宣告法定低度刑，是否猶嫌過重等等），以
    為判斷（最高法院95年度台上字第6157號判決意旨參照）。
    查被告2人共同在公共場所持槍恐嚇，對於社會治安之危害
    甚大，就其等犯罪情狀以觀，顯係漠視法紀，尚非一時失慮
    致罹刑章，客觀上難以引起一般人之同情，其犯罪情狀，並
    無有任何情堪憫恕或特別可原諒之處；且因被告2人所犯非
    法寄藏、持有可發射子彈具殺傷力之槍枝等罪，經本院援引
    槍砲彈藥刀械管制條例第18條第1項前段減輕其刑，減輕後
    之法定最低刑度以觀，並無情輕法重之憾，自無刑法第59條
    之適用，被告2人此部分之上訴，認無理由，應予駁回。
　㈡按刑事審判旨在實現刑罰權之分配的正義，故法院對有罪被
    告之科刑，應符合罪刑相當之原則，使輕重得宜，罰當其罪
    ，以契合社會之法律感情，此所以刑法第57條明定科刑時應
    審酌一切情狀，尤應注意該條所列10款事項以為科刑輕重之
    標準，俾使法院就個案之量刑，能斟酌至當。而量刑輕重係
    屬事實審法院得依職權自由裁量之事項，苟已斟酌刑法第57
    條各款所列情狀而未逾越法定刑度，不得遽指為違法，最高
    法院72年度台上字第6696號判決先例可資參照。查原判決於
    量刑時已詳予審酌刑法第57條各款及前開所列情狀，予以綜
    合考量，又非法寄藏、持有可發射子彈具殺傷力槍枝罪之法
    定刑範圍「有期徒刑3年以上、10年以下，併科新臺幣700萬
    元以下罰金」，原判決依法減刑後，分別量處被告2人有期
    徒刑2年2月、2年，併科罰金8萬元、4萬元，另恐嚇罪之法
    定刑為「2年以下有期徒刑、拘役或9,000元以下罰金」，原
    判決量處被告甲○○有期徒刑7月，均係量處低度刑度，並非
    從重量處高度刑度，且就刑罰裁量職權之行使，既未逾越法
    律所規定之範圍，亦無濫用權限之情形，難遽謂原判決就此
    部分之量刑有何不當，縱與被告2人主觀上之期待有所落差
    ，仍難指其量刑有何不當或違法，是被告2人上訴以原審量
    刑過重，請求從輕量刑云云，亦無理由，亦應予駁回。
肆、本案110年11月18日審判程序傳票，於110年10月8日送達予
    被告乙○○本人簽收，有本院送達證書在卷可參（見本院卷二
    第115頁），其經合法傳喚，無正當之理由不到庭；又被告
    甲○○另案通緝中，現應受送達處所不明，本院依法踐行公示
    送達程序（見本院卷二第121至127頁），被告甲○○經合法傳
    喚，無正當之理由不到庭，本院不待被告乙○○、甲○○陳述，
    逕行判決。
據上論斷，應依刑事訴訟法第371條、第368條，判決如主文。
本案經檢察官吳志中提起公訴，檢察官孫冀薇到庭執行職務。
中　　華　　民　　國　　110 　年　　12　　月　　16　　日
              　  刑事第二十三庭審判長法　官  許永煌
　　　　　　　　　　　　　　　　　    法　官  吳定亞
　　　　　　　　　　　　　　　　　    法　官  黃美文
以上正本證明與原本無異。
恐嚇罪部分，不得上訴。
其餘部分，如不服本判決，應於收受送達後20日內向本院提出上
訴書狀，其未敘述上訴之理由者並得於提起上訴後20日內向本院
補提理由書（均須按他造當事人之人數附繕本）「切勿逕送上級
法院」。
                                　    書記官  彭威翔
中　　華　　民　　國　　110 　年　　12　　月　　17　　日
附錄：本案論罪科刑法條全文
修正前槍砲彈藥刀械管制條例第8條
未經許可，製造、販賣或運輸鋼筆槍、瓦斯槍、麻醉槍、獵槍、
空氣槍或第4條第1項第1款所定其他可發射金屬或子彈具有殺傷
力之各式槍砲者，處無期徒刑或5年以上有期徒刑，併科新臺幣1
千萬元以下罰金。
未經許可，轉讓、出租或出借前項所列槍枝者，處5年以上有期
徒刑，併科新臺幣1千萬元以下罰金。
意圖供自己或他人犯罪之用，而犯前二項之罪者，處無期徒刑或
7年以上有期徒刑，併科新臺幣1千萬元以下罰金。
未經許可，持有、寄藏或意圖販賣而陳列第1項所列槍枝者，處3
年以上10年以下有期徒刑，併科新臺幣7百萬元以下罰金。
第1項至第3項之未遂犯罰之。
犯第1項、第2項或第4項有關空氣槍之罪，其情節輕微者，得減
輕其刑。
槍砲彈藥刀械管制條例第13條
未經許可，製造、販賣或運輸槍砲、彈藥之主要組成零件者，處
3年以上10年以下有期徒刑，併科新台幣700萬元以下罰金。
未經許可，轉讓、出租或出借前項零件者，處1年以上7年以下有
期徒刑，併科新台幣500萬元以下罰金。
意圖供自己或他人犯罪之用，而犯前2項之罪者，處5年以上有期
徒刑，併科新台幣1000萬元以下罰金。
未經許可，持有、寄藏或意圖販賣而陳列第1項所列零件者，處6
月以上5年以下有期徒刑，併科新台幣300萬元以下罰金。
第1項至第3項之未遂犯罰之。
刑法第305條
以加害生命、身體、自由、名譽、財產之事恐嚇他人，致生危害
於安全者，處2年以下有期徒刑、拘役或9千元以下罰金。
【附表】
編號 扣案物 鑑驗結果 鑑驗報告  1 改造手槍1枝（槍枝管制編號：0000000000號，含彈匣1個） 認係改造手槍，由仿半自動手槍製造之槍枝，換裝土造金屬槍管而成，擊發功能正常，可供擊發適用子彈使用，認具殺傷力。 內政部警政署刑事警察局107年10月25日刑鑑字第1078004951號鑑定書    鑑定結果二 少連偵117卷第153至154頁  2 改造手槍1枝（槍枝管制編號：0000000000號，含彈匣1個） 認係改造手槍，由仿半自動手槍製造之槍枝，換裝土造金屬槍管而成，經檢視，撞針前端斷裂，無法供擊發子彈使用，認不具殺傷力。 內政部警政署刑事警察局107年10月25日刑鑑字第1078004951號鑑定書    鑑定結果一 少連偵117卷第153至154頁   土造金屬槍管，認屬公告之槍砲主要組成零件。 內政部108年9月6日內授警字第1080872771號函    說明二（一） 原審卷一第61至62頁